【裁判字號】    99,消債更,114
【裁判日期】    991224
【裁判案由】    更生事件
【裁判全文】
臺灣屏東地方法院民事裁定           99年度消債更字第114號
聲  請  人
即 債務 人  潘宇莘
上列當事人聲請消費者債務清理事件，本院裁定如下：
    主  文
債務人潘宇莘自中華民國一百年一月五日十二時起開始更生程序
。
命司法事務官進行本件更生程序。
    理  由
一、按債務人不能清償債務或有不能清償之虞；且無擔保或無優
    先權之債務總額未逾新臺幣1,200 萬元者，於法院裁定開始
    清算程序或宣告破產前，得向法院聲請更生；又法院開始更
    生程序之裁定，應載明其年、月、日、時，並即時發生效力
    ，消費者債務清理條例第3 條、第42條第1 項、第45條第1
    項分別定有明文。次按法院裁定開始更生或清算程序後，得
    命司法事務官進行更生或清算程序，必要時得選任律師、會
    計師或其他適當之自然人或法人一人為監督人或管理人，同
    條例第16條第1 項亦有明文。
二、本件債務人聲請意旨略以：其就新臺幣（下同）768,410 元
    債務有不能清償之情事，曾於95年間以書面向最大債權金融
    機構聯邦商業銀行請求依「中華民國銀行公會會員辦理消費
    金融案件無擔保債務協商機制」共同協商債務清償方案，嗣
    協商成立，約定自95年3 月起，分60期、利率6.88% ，每月
    應繳金額為15,172元；惟協商時與朋友合資經營小吃攤，每
    月營業額15,000元，淨利約6,000 元，本即不足償還每月應
    繳約定金額，因小吃攤生意未如預期好轉，經營三個月即結
    束營業，致履行協商顯有重大困難而毀諾，非債務人主觀上
    惡意不履行上開債務，實係客觀上確有不可歸責於債務人之
    事由。又其無擔保或無優先權之債務總額未逾1,200 萬元，
    亦未經法院裁定開始清算程序或宣告破產，爰向本院聲請更
    生等語。
三、經查：債務人所主張之上開事實，業據其提出與所述相符之
    債權人清冊、財產暨收入狀況說明書、財政部台灣省南區國
    稅局97 、98 年度綜合所得稅各類所得資料清單暨財產歸屬
    資料清單、勞工保險被保險人投保薪資表、財團法人金融合
    徵信中心當事人查詢個人資料（信用報告）回覆書、戶籍謄
    本、99年度薪資表、小吃攤收入切結書、房屋租賃契約書影
    本等件為證，堪信屬實。經審酌債務人於95年8 月至10月間
    ，與友人合資之小吃攤淨利約6,000 元，與友人均分後僅有
    3,000 元之所得，97、98年間債務人以打零工維生，平均月
    收入約15,550元，99年2 月起任職於泰翔精密鑄造股份有限
    公司，每月收入約18,000元，扣除每期協商還款金額15,172
    元，已不足支應每月最低日常生活費9,829 元，債務人確已
    無法繳納上開協商金額，應可堪認。是債務人無法依協議繼
    續償還，應仍認係因客觀收入不足所致，非因協議後故意浪
    費或其他不利償還之行為。再參酌其名下無土地、房屋，雖
    有94年出廠之光陽機車一部，但甚無殘值可資為清償之憑藉
    。此外，又查無債務人有消費者債務清理條例第6 條第3 項
    、第8 條或第46條各款所定駁回更生聲請之事由存在，則債
    務人聲請更生，應屬有據。
四、綜上，債務人聲請更生，為有理由，揆諸首開法條規定，爰
    裁定如主文第一項所示，並命司法事務官進行本件更生程序
    。
中    華    民    國    99    年    12    月    24    日
                     民事庭法      官  吳思怡
上為正本係照原本作成。
本裁定不得抗告。
本裁定已於100年1月5日公告。
中    華    民    國    99    年    12    月    24    日
                            書  記  官  洪韻雯

司法院資訊處製作；財團法人民間司法改革基金會備份。
